# 技改工程相关财务处理

提问人：陈 小霖 32 时间：2022-10-11 10:44:54
想咨询一下陈老师和各位老师，客户是发电行业的，现在需要对发电机组进行洁净改造，改造主要是加装设备和装置，改造周期大概在4-5个月，想咨询下，这种技改工程下，原有发电机组也会为了适配新的加装设备做一些修改，在改造期间需要暂停使用，这种情况下，发电机组相关固定资产可以转入在建工程核算，等改造完成，验收合格后再转固么？

回答人：chenyiwei
如果固定资产在技改期间需暂时停用，则在因技改工程暂时停用期间可以转入在建工程，待改造完成，达到新的预定可使用状态后再重新转固。

提问人：陈 小霖 32 时间：2022-10-13 16:47:21
陈老师，虽然技改主要是加装新设备，但因为加装过程中对原有设备进行一定的改造。所以还是可以转在建的么

回答人：chenyiwei
如果在改造期间原设备暂时停用且原设备也属于改造范围，则可以。